【裁判字號】    89,訴,526
【裁判日期】    890316
【裁判案由】    毒品危害防制條例
【裁判全文】
臺灣臺中地方法院刑事判決                          八十九年度訴字第五二六號
    公  訴  人  臺灣臺中地方法院檢察署檢察官
    被      告  甲○○
右列被告因毒品危害防制條例案件，經檢察官提起公訴（八十九年度偵字第二００號
），本院判決如左：
    主  文
甲○○連續施用第一級毒品，處有期徒刑壹年貳月，海洛因六小包（合計淨重０．五
一公克、包裝重一．九二公克）沒收銷燬之，注射針筒二支、玻璃球管一支沒收之；
又連續施用第二級毒品，處有期徒刑拾月，安非他命三小包（合計重一．五公克）沒
收銷燬之。主刑部分應執行有期徒刑壹年拾月。
    事  實
一、甲○○曾於民國八十年間二次犯違反麻醉藥品管理條例罪，經本院判處有期徒刑
    四月、四月，分別於八十年九月二十五日、八十一年三月三日易科罰金執行完畢
    ，再於八十一年間分別犯違反麻醉藥品管理條例罪，經台灣高等法院台中分院判
    處有期徒十月，並於八十二年十二月八日執行完畢，再於八十五年、八十六年間
    分別犯違反麻醉藥品管理條例罪、肅清煙毒條例罪，經本院、前開高分院分別判
    處有期徒刑十月、三年八月，合併執行至八十七年十二月十七日假釋出獄並交付
    保護管束（指揮書執畢日期為九十年六月二十七日），於假釋期間，猶不知悔改
    ，因施用第二級毒品安非他命案件，經台灣台中地方法院檢察署依本院八十八年
    度毒聲字第三八二九號裁定送勒戒處所觀察、勒戒後，認無繼續施用毒品之傾向
    ，由該署檢察官於八十八年八月六日以八十八年度偵字第一一九○五、一七四八
    三號案件為不起訴處分確定。詎甲○○竟於前開不起訴處分後，分別基於施用第
    一級毒品海洛因、第二級毒品安非他命之概括犯意，自八十八年十二月間起至八
    十九年一月二日凌晨一時止，兩天一次，在台中縣大甲鎮○○里○○路四四七號
    即友人陳佳琦（已另案為不起訴處分確定）住處等地，將第一級毒品海洛因粉末
    摻入香煙而點火吸食，及將第二級毒品安非他命少許置於玻璃管內以火燒烤而吸
    其煙霧等方式，分別施用第一級毒品海洛因及第二級毒品安非他命多次。嗣於八
    十九年一月二日上午九時五十五分許，為警在前開陳佳琦住處當場查獲，並扣得
    甲○○所有供其施用之第一級毒品海洛因六小包（淨重○．五一公克、包裝重一
    ．九二公克）、第二級毒品安非他命三小包（合計重一．五公克）、注射針筒二
    支及玻璃球管一支等物，經上開檢察署檢察官依本院八十九年度毒聲字第○○八
    號裁定令入台灣台中看守所附設勒戒所執行觀察、勒戒後，認有繼續施用毒品之
    傾向。
二、案經台中縣警察局大甲分局報請台灣台中地方法院檢察署檢察官偵查起訴。
    理    由
一、訊據被告甲○○對於右開事實坦承不諱，其於八十九年一月二日被查獲時為警所
    採尿液經送鑑驗結果，呈嗎啡及甲基安非他命陽性反應，有台中縣衛生局檢驗尿
    水報告書一紙附卷為憑，並有扣案之第一級毒品海洛因六小包、第二級毒品安非
    他命三小包、注射針筒二支及玻璃球管一支各在卷可按。又被告曾因施用第二級
    毒品安非他命案件，經依本院八十八年度毒聲字第三八二九號裁定送觀察、勒戒
    後，認無繼續施用毒品之傾向，由前開檢察署檢察官於八十八年八月六日以八十
    八年度偵字第一一九○五、一七四八三號案件為不起訴處分確定，其於五年以內
    再犯施用第一、二級毒品之罪，並依本院八十九年度毒聲字第○○八號裁定送觀
    察、勒戒後，認有繼續施用毒品之傾向，有本院刑事裁定書，前開檢察署檢察官
    不起訴處分書及台灣台中看守所八十九年一月二十日（八九）中所太總字第○二
    七四號函各一份在卷可稽，本件事證明確，被告犯行至堪認定。
二、核被告甲○○所為，係犯毒品危害防制條例第十條第一項施用第一級毒品罪及同
    條例第十條第二項施用第二級毒品罪。被告持有第一級毒品海洛因及第二級毒品
    安非他命之低度行為為施用第一級毒品海洛因、第二級毒品安非他命之高度行為
    所吸收，不另論罪。被告先後多次施用第一、二級毒品犯行，時間緊接，犯罪構
    成要件相同，顯均係基於概括犯意反覆為之，爰依刑法第五十六條連續犯規定論
    以一罪並均加重其刑。被告所犯上開二罪間，犯意各別，罪名互異，應予分論併
    罰。被告於八十年、八十一年間所犯之違反麻醉藥品罪經判處有期徒刑部分，係
    分別於八十年、八十一年、八十二年間執行完畢，有台灣高等法院被告全國前案
    紀錄表在卷可稽，迄本件犯罪時間已逾五年，本件自不構成累犯。至八十五年、
    八十六年間所犯違反麻醉藥品管理條例、煙毒罪經判處有期徒刑部分，係合併執
    行，並於八十七年十二月十七日假釋出獄交付保護管束，執行期滿日期為九十年
    六月二十七日，有台灣台中地方法院檢察署刑案資料查註紀錄表在卷可憑，被告
    再犯本件之罪亦不構成累犯，公訴人認前開八十五年間違反麻醉藥品管理條例罪
    已於八十六年十二月十日執行完畢，本件應構成累犯，尚有誤會。爰審酌被告犯
    罪之動機、施用次數及犯罪後坦承不諱等一切情狀，量處如主文所示之刑，並定
    其應執行之刑。扣案之第一級毒品海洛因六小包、第二級毒品安非他命三小包係
    違禁物，應依毒品危害防制條例第十八條第一項前段規定宣告沒收銷燬之，另扣
    案之注射針筒二支、玻璃管一支，係被告所有供施用第一級毒品及第二級毒品所
    用之物，業經被告供認在卷，併依刑法第三十八條條第一項第二款規定宣告沒收
    。
據上論斷，應依刑事訴訟法第二百九十九條第一項前段、毒品危害防制條例第十條第
一項、第二項、第二十條第三項、第十八條第一項前段、刑法十一條前段、第五十六
條、第五十一條第五款、第三十八條第一項第二款，判決如主文。
中    華    民    國    八十九    年      三      月        十六      日
                                        法  官 陳賢慧
右正本證明與原本無異。
如不服本判決，應於送達後十日內向本院提出上訴狀(須附繕本)，上訴於台灣高等
法院台中分院。
                                        書記官
中    華    民    國    八十九    年      三     月          十六    日
附錄本案論罪科刑法條全文
毒品危害防制條例：
第十條第一項：施用第一級毒品者，處六月以上五年以下有期徒刑。
第十條第二項：施用第二級毒品者，處三年以下有期徒刑。


司法院資訊處製作；財團法人民間司法改革基金會備份。
